# 为什么董明珠有权利决定格力不分红？

提问人：15888761763 时间：2019-11-30 06:30:21
根据规定，股份有限公司的分红是由股东会决议。董明珠虽然是董事长，但在股东会只能算是小股东。

回答人：chenyiwei
说董事长 “有权决定” 公司的分红，在法律上肯定是站不住脚的。但也需要注意以下情况：
1 、根据《公司法》规定，应先由董事会制订公司的利润分配方案和弥补亏损方案，再由股东大会审议批准公司的利润分配方案和弥补亏损方案。董事长作为董事会成员之一，在董事会制定和通过方案的阶段是具有很大影响力的。
2 、董事长作为高管的个人风格、企业文化等因素也可能对决策机制的实际运行产生影响。